【裁判字號】    97,交聲,2087
【裁判日期】    971107
【裁判案由】    聲明異議
【裁判全文】
臺灣高雄地方法院交通事件裁定        97年度交聲字第2087號
                                    97年度交聲字第2088號
原處分機關  交通部公路總局高雄區監理所
異  議  人  甲○○
上列異議人因違反道路交通管理處罰條例案件，對於交通部公路
總局高雄區監理所民國97年8 月21日所為之裁決（高監營裁字裁
80-B00000000、80-B00000000號），聲明異議，本院裁定如下：
    主  文
異議駁回。
    理  由
一、異議意旨略以: 異議人即受處分人甲○○於民國97年5 月24
    日凌晨1 時許駕駛車牌號碼2JL-272 號機車外出，於新富路
    與國富路口，始遇到車隊，並無闖紅燈之違規情事，原處分
    機關逕以2 輛以上汽車共同在道路上競駛（處行為人）及駕
    駛汽車與他人共同在道路上競駛（處車主），依道路交通管
    理處罰條例第43條第3 項、第4 項予以裁罰新臺幣（下同）
    3 萬元，施以道安講習及吊扣汽車牌照3 個月，顯有違誤，
    爰依法聲明異議，請求撤銷原處分。
二、按二輛以上之汽車共同在道路上競駛者，處汽車駕駛人新台
    幣3 萬元以上9 萬元以下罰鍰，並當場禁止其駕駛及吊銷其
    駕駛執照；汽車駕駛人有前項行為者，並吊扣該汽車牌照3
    個月；汽車駕駛人違反第1 項、第3 項規定者，應接受道路
    交通安全講，道路交通管理處罰條例第43條第3 項、第4 項
    定有明文。
三、經查:
  (一)查異議人於案發時間騎乘上開機車行經鳳山市○○路遭遇車
    隊，與該車隊同行約數分鐘，並於大埤路脫離該車隊之事實
    ，業據異議人自承在卷。
  (二)再經本院勘驗員警蒐證光碟之結果，員警取締時係自後拍攝
    ，畫面為數輛機車一同在道路上競駛，依光碟所錄得警員口
    述之路段及該路段所見之事件依序為：武營路、瑞隆路（闖
    紅燈）、南京路（闖紅燈左轉南京路，行駛快車道）、新富
    路（右轉新富路）、（新富、國泰路口闖紅燈）、（青年、
    文化路口闖紅燈）、（青年、建國路口闖紅燈）、青年路、
    澄清路（右轉）、大埤路（走汽車道）。而畫面內容：於5
    分39秒至5 分49秒時，該車隊行經青年路路段時，異議人之
    機車由右側向左側行駛，異議人的機車有跨越中線逆向行駛
    ；於6 分24秒時，車隊經過青年路車行地下道，該車隊行駛
    汽車專用道，有一部份的人是逆向行駛，而於6 分43秒時，
    車隊駛出青年路地下道，右側機車專用道僅有1 台機車駛出
    於畫面右側消失（異議人辯稱稱當時是走機車專用道，惟並
    沒有看到異議人的機車從右側機車專用道出來，所辯尚無足
    採）；於7 分33秒時車隊霸佔青年路對向車道（異議人稱此
    時尚在車隊中）；於8 分59秒時，車隊行經澄清路路段（異
    議人的機車出現在螢幕上，在該車隊的左側）；於11分50秒
    時，異議人稱於大埤路右轉由鳥松回家（但由畫面沒有辦法
    確認）。並據證人即蒐證之員警洪博耀證述在卷。依上開勘
    驗結果，在異議人與車隊同行之過程中，該車隊於新富路與
    國泰路路口、青年路與文化路路口、青年路與建國路路口闖
    紅燈，並於行經青年路車行地下道，行駛汽車專用道，有部
    份的機車並逆向行駛等情，足認異議人確有於上開時、地與
    2 輛以上機車共同在道路上競駛之方式危險駕車。而執勤警
    察與異議人並不相識，亦無宿怨，其為維持交通秩序，依法
    執行職務，立場客觀公正，當無誣陷異議人之理；是以，異
    議人確有於上開時、地以2 輛以上機車共同在道路上競駛之
    方式危險駕車一節，事證明確，堪以認定。
四、從而，原處分機關援引道路交通管理處罰條例第43條第3 項
    、第4 項予以裁罰新臺幣（下同）3 萬元，施以道安講習及
    吊扣汽車牌照3 個月，核無違誤。本件聲明異議為無理由，
    應予駁回。
五、據上論斷，應依道路交通案件處理辦法第19條，裁定如主文
    。
中    華    民    國    97    年    11    月    7     日
                  交通法庭  法  官  施介元
以上正本證明與原本無異。
如不服本裁定，應於收受送達後5 日內向本院提出抗告狀。
中    華    民    國    97    年    11    月    7     日
                            書記官  葉玉芬


司法院資訊處製作；財團法人民間司法改革基金會備份。
